臺灣臺南地方法院民事裁定
111年度勞執字第32號
聲  請  人  徐菀瑜  
            邱立渟  
            雷靜宜  
            黃琳惠  
            周碧華  
兼上列5人
共同代理人  李怡萱  
相  對  人  香港商創優行國際有限公司

法定代理人  黃樹豐  



上列當事人間因勞資爭議調解事件，聲請人聲請裁定准予強制執
行，本院裁定如下：
    主    文
聲請人周碧華、黃琳惠、李怡萱、徐菀瑜、邱立渟、雷靜宜與相
對人於民國111年9月8日在臺南市政府勞工局成立之勞資爭議調
解紀錄之調解方案中關於「2.資方（即相對人）願給付勞方（即
聲請人周碧華、黃琳惠、李怡萱、徐菀瑜、邱立渟、雷靜宜）之
總債權各別依序為新臺幣（下同）9萬4,950元、11萬3,346元、1
3萬3,675元、13萬2,272元、3萬1,694元、3萬1,195元。3.勞方
（即聲請人周碧華、黃琳惠、李怡萱、徐菀瑜、邱立渟、雷靜宜
）在職期間勞方之勞健保費、6%退休金，資方（即相對人）應負
繳納責任。」之內容，准予強制執行。
聲請程序費用由相對人負擔。
    理    由
一、本件聲請意旨略以：兩造之勞資爭議，於民國111年9月8日
    經臺南市政府勞工局為勞資爭議調解，並調解成立在案。惟
    相對人未依調解成立之內容履行，爰依勞資爭議處理法第59
    條第1項之規定，聲請就上開調解成立內容裁定准予強制執
    行等語。
二、勞資爭議經調解成立或仲裁者，依其內容當事人一方負私法
    上給付之義務，而不履行其義務時，他方當事人得向該管法
    院聲請裁定強制執行並暫免繳裁判費；有下列各款情形之一
    者，法院應駁回其強制執行裁定之聲請：一、調解內容或仲
    裁判斷，係使勞資爭議當事人為法律上所禁止之行為。二、
    調解內容或仲裁判斷，與爭議標的顯屬無關或性質不適於強
    制執行。三、依其他法律不得為強制執行，勞資爭議處理法
    第59條第1項、第60條分別定有明文。
三、聲請人等人主張兩造成立如其聲請意旨所述之勞資爭議調解
    內容之事實，業據提出臺南市政府勞工局勞資爭議調解紀錄
    為證，堪信為真實。經核該調解成立之內容，並無勞資爭議
    處理法第60條各款所示情形，相對人屆期未依調解內容履行
    義務。從而，聲請人依勞資爭議處理法第59條第1項規定，
    請求就兩造於111年9月8日在臺南市政府勞工局所成立如主
    文所示之調解內容，准予強制執行，為有理由，應予准許，
    故裁定如主文。
中　　華　　民　　國　　111 　年　　11 　　月　　9　　日
                        勞動法庭法  官　彭振湘
以上正本證明與原本無異。
如不服本裁定應於送達後10日內向本院提出抗告狀，並應繳納抗
告費新台幣1,000元整。
中　　華　　民　　國　　111 　年　　11 　　月　　9　　日
　　　　　　　　　               書記官　楊雅惠